【裁判字號】    89,交聲,39
【裁判日期】    890502
【裁判案由】    聲明異議
【裁判全文】
臺灣臺中地方法院交通事件事裁定                    八十九年度交聲字第三九號
    原處分機關  交通部公路局台中區監理所台中市監理站
    異  議  人
    即受處分人  甲○○
右列異議人因違反道路交通管理處罰條例案件，對於交通部公路局台中區監理所台中
市監理站於八十九年二月十八日所為之處分（裁字第六一－ＧＡ0000000號裁
決書），聲明異議，本院裁定如左：
    主  文
原處分撤銷。
甲○○不罰。
    理  由
一、原處分機關係以異議人即受處分人甲○○，於八十九年一月十三日十三時三十二
    分許，駕駛車牌號碼六Ｐ—五九五營業用小客車至台中市○○路與建國路口，在
    台中市車站廣場設有禁止停車上客、候客標誌處所及在車道上違規停車載客，嚴
    重妨礙後方車輛通行，因依道路交通管理處罰條例第六十條第二項第四款，裁處
    罰鍰新台幣九百元。
二、異議意旨略以：受處分人即異議人甲○○當日已離開車站廣場一段距離，係因紅
    燈而停車於中正路與建國路口，並無意載客，該名乘客係自行開右後車門上車，
    嗣綠燈亮，即駛離現場，並無妨礙後方車輛通行等語。
三、按汽車駕駛人，駕駛汽車有左列情形之一：：：，處新台幣九百元以上一千八百
    元以下罰鍰：：：：四、計程車之停車上客，不遵守主管機關之規定者，道路交
    通管理處罰條例第六十條第二項第四款定有明文，又依據交通部八二、四、廿七
    交路（82）字地００九九三二號函釋示：計程車載客至火車站等處所前，倘該處
    未設有禁止臨時停車標誌、標線，計程車得於該處下客，惟該車站如已設有計程
    車招呼站，則計程車於下客後，未在計程車招呼站排班，即復搭載乘客營運，依
    道路交通管理處罰條例第六十條二項第四款舉發。經查，證人王聖博即當時值勤
    警員於本院審理中結證稱：異議人當時停在中正路與建國路口，有四個車道，他
    停在第三車道，旁邊還有一個右轉專用道，他是停在第一部車，當時他停車時是
    紅燈，當乘客上車時已變為綠燈，他停車位置距離禁止上車處，不到十公尺等語
    明確。復提出台中市車站（台鐵車站、台汽車站）廣場設有計程車招呼站、禁止
    （臨時）停車、禁止候客、禁止上客之標誌、標線，而異議人停車使乘客上客處
    為中正路與建國路口，停於第三車道，距離道路兩側各有一段距離，之現場照片
    圖六張附卷為憑。故本件異議人停車處係離開車站廣場之禁止區域，且當時異議
    人係停於第三個車道第一部車，並非停靠路邊，距離道路兩側尚有相當之距離，
    是異議人辯稱其已駛離車站廣場，並因紅燈號誌而停車等待綠燈，是乘客自行上
    車，並無招攬乘客及故意於車道上上客，且於綠燈後旋即駛離，並無妨礙後方來
    車等語，應可採信。本件異議為有理由，原處分應予撤銷，另諭知異議人不罰。
三、據上論斷，應依道路交通案件處理辦法第二十條，裁定如主文。
中      華      民      國    八十九    年      四      月    二十八    日
                                  台灣台中地方法院交通法庭
                                      法  官    陳  淑  芳
右正本證明與原本無異。
如不服本裁定，應於裁定送達後五日內，向本院提出抗告狀。
                                          書記官
中      華      民      國    八十九    年      五      月      二      日


司法院資訊處製作；財團法人民間司法改革基金會備份。
